

# THEO CHANNAROND

Etudiant Data & IA

### CONTACT



07 83 03 69 06



channarondtheo@gmail.com



27 RUE MARJOLIN 92300 LEVALLOIS PERRET

# **INFORMATIQUE**

- Python
- Html/Css
- GitHub
- Rstudio
- Java Script
- PowerBi

### **EXPERTISE**

- Maitrise des outils informatique
- Attentif aux consignes
- Appliqué et Discipliné
- Autonome
- Organisé et capacité d'adapation

## LANGAGE

- FRANCAIS
- ANGLAIS (B2)
- ESPAGNOL (A2)

#### **PROFIL**

Actuellement en lère année de Data & IA à Hetic, je suis intéresse par ce domaine dans lequel j'aimerais y faire mon métier. Je suis motivé avec une volonté de me professionnaliser et acquérir de l'expérience. Je m'adapte et sait me rendre utile dans les taches demandées et ma curiosité et mon envi de découvrir s'ajoute à mon travail.

## **EXPERIENCE**

Stage Restaurant Brasserie L'anjou - Levallois Perret Juin 2022 - Octobre 2022 (5mois)

Acquiescement des compétences:

- Travail d'équipe (application des consignes)
- Progression rapide (volonté d'apprendre )
- Retour positif d'un travail assidu (Appliqué et Discipliné)

# Stage Courtier Assurance Howden Lignes financières - Levallois Perret Juin 2023 - Juillet 2023 (2mois)

- Extraction de données (Compréhension, Analyse)
- Assistant d'un Project Manager (Curiosité professionnel)
- Capacite d'observation et d'apprentissage utile

# **FORMATION**

## Hetic - Montreuil

Bachelor Data & IA 2023-2024

# Lycée Carcado Saisseval - Paris 6

Bacalauréat Général 2020 - 2023